【裁判字號】    95,交聲,79
【裁判日期】    950613
【裁判案由】    聲明異議
【裁判全文】
臺灣彰化地方法院交通事件裁定    九十五年度交聲字第七九號
原處分機關  交通部公路總局臺中區監理所彰化監理站
異  議  人
即受處分人  甲○○
上列受處分人因違反道路交通管理處罰條例案件，對於交通部公
路總局臺中區監理所彰化監理站九十五年一月六日所為之裁決（
彰監四字第裁六四─Ｚ00000000號）聲明異議，本院裁
定如下：
    主  文
原處分關於裁罰甲○○「駕駛車輛未隨身攜帶駕駛執照」部分撤
銷。
前項撤銷部分，甲○○不罰。
其餘異議駁回。
    理  由
一、原處分機關係以：本案為內政部警政署公路警察局第二警察
    隊於民國九十四年十二月二十五日以公警局交字第Ｚ000
    00000號違規通知單，當場舉發異議人甲○○駕駛車牌
    號碼ＲＪ－五四三一號自小客車，於九十四年十二月二十五
    日上午八時八分許，在國道一號高速公路北向一三五公里處
    「一、未帶駕照；二、行速（時速）一二九公里，限速一百
    公里，超速二十九公里」違規，爰依道路交通管理處罰條例
    第二十五條第一項第三款、三十三條第一項及第六十三條第
    一項第一款之規定，裁處異議人新臺幣三千三百元，並記違
    規點數一點等語。異議人即受處分人甲○○則以：伊為警攔
    下後，因在找尋駕駛執照，故於警方攔查後約十餘分鐘，始
    將駕駛執照交給警方，並無未隨身攜帶駕駛執照之違規行為
    ；又伊開車習慣非常注意時速，為警舉發當時天色陰暗，且
    車輛很多，伊當時係在一部車速很快的車輛後面，該車緊急
    一閃到右邊，伊才看到很遠處有警員，況當時很多車輛自其
    左右兩側快速超越，警方應有可能舉發錯誤等語而提出異議
    。
二、按「汽車駕駛人，有左列情形之一者，處新臺幣三百元以上
    六百元以下罰鍰，並責令補辦登記、補照、換照或禁止駕駛
    ：三、駕駛車輛未隨身攜帶駕駛執照者。」，復按「汽車行
    駛於高速公路或設站管制之道路，而不遵管制之規定者，處
    汽車駕駛人新臺幣三千元以上六千元以下罰鍰。」、「汽車
    駕駛人有左列各款所列條款之一者，除依原條款處罰鍰外，
    並予記點：一、有第三十三條、第三十八條第一項、第四十
    條第一項、第四十五條、第四十七條第一款至第四款、第四
    十八條、第四十九條或第六十條第一項、第二項第一款至第
    三款情形之一者，各記違規點數一點。」，道路交通管理處
    罰條例第二十五條第三款、第三十三條第一項及第六十三條
    第一項第一款分別定有明文。
三、經查：
（一）有關原處分機關裁罰「駕駛車輛未隨身攜帶駕駛執照」部
      分：異議人甲○○於九十四年十二月二十五日上午八時八
      分許，駕駛車牌號碼ＲＪ－五四三一號自小客車，行經國
      道一號高速公路北向一三五公里處為警攔查之初，經舉發
      員警黃柏菖、乙○○詢問是否有攜帶駕駛執照之際，雖回
      以「未帶」一語，然異議人嗣已於同日上午八時二十五分
      許，取出其駕駛執照供警方補驗一節，有員警黃柏菖之報
      告書一份在卷可稽，是異議人辯稱：伊並無未隨身攜帶駕
      駛執照之違規行為一語，足以採信。原處分就此部分未予
      詳查，遽為裁罰，容有未洽，上開部分之異議為有理由，
      爰予以撤銷，並諭知受處分人經舉發「駕駛車輛未隨身攜
      帶駕駛執照」部分，不罰。
（二）有關原處分機關裁罰「在高速公路超速行駛」之違規部分
      ：(1)異議人坦認伊有於九十四年十二月二十五日上午八時
      八分許，駕駛車牌號碼ＲＪ－五四三一號自小客車，途經
      國道一號高速公路北向一三五公里處一情。又異議人確有
      於上開時、地，以時速約一百二十九公里之速度超速行駛
      ，經員警以測速槍測定後加以攔查並當場舉發等情，已據
      證人乙○○於本院到庭證述屬實，證人乙○○於本院訊問
      時並證稱：「（問：從鎖定超速車輛到攔查之間的過程，
      是否會弄錯超速車輛？）不會。過程只有幾秒鐘而已，不
      會看錯。．．．（問：攔下異議人時，他有無當場表示沒
      有超速？）他沒有這漾說，他只說他趕時間，叫我們不要
      開（單），就一直打電話。（問：當你給異議人看雷射槍
      上面的超速資料時，異議人有何表示？）沒有，他只說他
      趕時間，所以開比較快。．．．我的視力一點二，沒有視
      力不良的情形。」等語。(2)又前開警方用以測定舉發異議
      人超速之測速槍，係以雷射光速瞄準同時於車道行駛車輛
      中之單一目標進行偵測，偵測時不受其他車道上行駛中之
      車輛干擾及當時道路車流量之影響等情，亦有內政部警政
      署國道公路警察局第二警察隊九十五年一月十七日公警二
      交字第０九五０二七００四七號函一件在卷可憑。(3)再按
      交通警察製單舉發違反道路交通管理處罰條例所列之違規
      事實，本質上為行政處分，係公務員基於職務上之權力，
      依法就特定之具體事件所為之具公法上效果之單方面行政
      行為，基於公務員為公法上行為具有公信力之原則，該行
      政行為本可被推定為真正，且依本案卷證並無任何積極證
      據足以認定舉發員警所為之採證舉發有何不當或違法之處
      ，異議人空言辯稱：伊並未有駕車超速之違規行為，可能
      係警方舉發有誤云云，尚無可信。從而，原處分機關就異
      議人在高速公路超速行駛之違規行為，依道路交通管理處
      罰條例第三十三條第一項及第六十三條第一項規定，對異
      議人加以裁處罰鍰，並記違規點數一點，並無不合，異議
      人此部分之聲明異議為無理由，應予駁回。
據上論斷，應依道路交通管理處罰條例第八十七條第二項、道路
交通案件處理辦法第十九條、第二十條前段，裁定如主文。
中    華    民    國  九十五  年    六  月    十三    日
                  交通法庭      法  官  李雅俐
以上正本證明與原本無異
如不服本裁定，應於裁定送達後五日內，向本院提出抗告狀。
中    華    民    國  九十五  年    六  月     十三   日
                                書記官  陳秀娟


司法院資訊處製作；財團法人民間司法改革基金會備份。
